臺灣屏東地方法院刑事判決　　　　　　　　　　　　　　九十年度訴字第八三號
　　公　訴　人　臺灣屏東地方法院檢察署檢察官
　　被　　　告　甲○○
右列被告因違反廢棄物清理法案件，經檢察官提起公訴（九十年度偵字第四五二九號
），本院判決如左：
     主  文
甲○○連續未領有廢棄物處理許可證，從事廢棄物清除，處有期徒刑壹年貳月。緩刑
肆年。
     事  實
一、甲○○係位於高雄市○○街五十一巷二號之二「玉傑環保工程有限公司」（下稱
    玉傑公司）之負責人，明知其並未依廢棄物清理法第四十一條第一項之規定，向
    直轄市、縣（市）主管機關或中央主管機關委託之機關申請核發公民營廢棄物清
    除處理機構許可文件，不得從事廢棄物之清除工作，竟仍基於概括犯意，於民國
    八十九年十一月二十七日，與星光部隊恆春基地簽訂營區內廢棄物清理合約，以
    每月新台幣五萬二千二百六十四元之代價，負責清理星光部隊恆春營區所設置之
    垃圾收集站內之垃圾，及清洗、消毒垃圾收集站，而從事廢棄物之清除工作。嗣
    於同年十二月十三日十時許，為屏東縣政府環保局會同恆春鎮公所、車城鎮公所
    人員在上開營區內查獲。
二、案經屏東縣政府移送台灣屏東地方法院檢察官偵查起訴。
     理  由
一、被告甲○○固坦承未依法取得許可文件而為星光部隊從事廢棄物傾倒工作，惟矢
    口否認有何違反廢棄物清理法之行為，辯稱：玉傑公司僅是負責將星光部隊之垃
    圾由營區內之收集站拉出送至營去外之垃圾子車上而已，並未從事垃圾處理之工
    作，其性質與一般民眾自家中拎提垃圾至環保車到達定點丟棄之行為無異，並非
    從事垃圾之運輸，且除星光部隊外，玉傑公司並未從事其他垃圾清理工作等語。
    經查，被告甲○○所經營之玉傑公司於八十九年十一月二十七日與星光部隊恆春
    基地簽訂垃圾清理合約書，約定之工作範圍為「負責清理星光部隊恆春營所設置
    之垃圾收集站內的垃圾，必須於每日十時之前（包括國定假日），把垃圾清運至
    合法的垃圾場傾倒。在清理垃圾工作時，玉傑公司必須清洗及消毒垃圾收集站，
    垃圾不可餘留在垃圾收集站及周圍地方」，有上開合約書影本一份在卷可稽，復
    經證人鄒在勇即星光部隊人員結證屬實，依上開合約內容觀之，被告於星光部隊
    恆春營區內係從事廢棄物之清除工作無疑，而依卷附經濟部核發之公司執照記載
    ，被告所經營之玉傑環保公司係以「廢棄物清理設備安裝工程業、住宅及建築清
    潔服務業、廢棄物清除業、廢棄物處理業」為其所營事業，再參酌行政院環境保
    護署八十八年十月二十六日（八八）環署廢字第００六九六００號函令，廢棄物
    清理法中所稱之「公、民營廢棄物清除、處理機構」，係指擬經營廢棄物清除、
    處理業務者，其規範對象係對任何有意願經營廢棄物清除、處理業務之機構或人
    民，是縱使果如被告所辯，僅係將星光部隊營區內垃圾收集站之垃圾運送至營區
    外垃圾子車上放置，其等行為仍屬廢棄物之清除工作，況被告向星光部隊收取每
    月五萬餘元之對價，自應有較佳的、符合法令規定之廢棄物清除設備，始得從事
    廢棄物之清除工作，顯難與一般民眾處理自家廢棄物之情況相比擬。此外，復有
    恆春鎮鎮公所一般廢棄物清除、處理方法會勘記錄表一紙在卷可稽，本件事證明
    確，被告犯行堪以認定。
二、查被告甲○○行為後，廢棄物清理法已於九十年十月二十四日修正公布全文共七
    十七條，並自公布日起生效。該法修正後第四十六條第一項之罰則，與修正前相
    同構成要件之第二十二條第一項規定之法定刑相比較，並無有利、不利問題，是
    依刑法第二條第一項前段規定，應適用裁判時即修正後之廢棄物清理法第四十六
    條第一項第四款之罪論處。被告甲○○未依上開新修正之廢棄物清理法第四十一
    條第一項規定，於未取得許可文件時即受託處理廢棄物清除業務，核其所為，係
    犯新修正之廢棄物清理法第四十六條第一項第四款之罪。被告先後多次（每日一
    次）從事廢棄物之清除之犯行，時間緊接，所犯罪名相同，顯係出於概括之犯意
    而為之，為連續犯，應依刑法第五十六條之規定以一罪論，並加重其刑。爰審酌
    被告素行良好、犯罪動機、目的、手段、所生危害及犯罪後態度等一切情狀，量
    處如主文所示之刑。末查被告前未曾受有期徒刑以上刑之宣告，此有臺灣屏東地
    方法院檢察署刑案資料查註紀錄表、臺灣高等法院被告全國前案紀錄表各一紙在
    卷可參，經此次科刑後，當知所警惕，而無再犯之虞，且甫於美國產下一子，亟
    需撫育，本院認其所受之宣告刑，以暫不執行為適當，併予宣告緩刑四年，以啟
    自新。
據上論斷，應依刑事訴訟法第二百九十九條第一項前段，廢棄物清理法第四十六條第
一項第四款，刑法第二條第一項前段、第十一條前段、第五十六條、第七十四條第一
款，判決如主文。
本案經檢察官廖俊豪到庭執行職務。
中      華      民      國    九十一    年      五      月      九      日
                                  臺灣屏東地方法院刑事第三庭
                                      審判長法  官黃國永
                                            法  官余德正
                                            法  官陳姵君
右正本證明與原本無異。
如不服本判決應於收受本判決後送達後十日內向本院提出上訴書狀，其未敘述上訴理
由者，並得於提起上訴後十日內向本院補提理由書狀（均須按他造當事人之人數附繕
本 ）「切勿逕送上級法院」
                                          書記官   蔡德章
中      華      民      國      九十一      年      五      月    九    日
得上訴
附錄：
廢棄物清理法第四十六條
有下列情形之一者，處一年以上五年以下有期徒刑，得併科新臺幣三百萬
元以下罰金：
一  任意棄置有害事業廢棄物。
二  事業負責人或相關人員未依本法規定之方式貯存、清除、處理或再利
    用廢棄物，致污染環境。
三  未經主管機關許可，提供土地回填、堆置廢棄物。
四  未依第四十一條第一項規定領有廢棄物清除、處理許可文件，從事廢
    棄物貯存、清除、處理，或未依廢棄物清除、處理許可文件內容貯存
    、清除、處理廢棄物。
五  執行機關之人員委託未取得許可文件之業者，清除、處理一般廢棄物
    者；或明知受託人非法清除、處理而仍委託。
六  公民營廢棄物處理機構負責人或相關人員、或執行機關之人員未處理
    廢棄物，開具虛偽證明。
無許可文件，以經營廢棄物清除、處理為常業者，處三年以上十年以下有
期徒刑，得併科新臺幣九百萬元以下罰金。
